【裁判字號】    89,易,101
【裁判日期】    890322
【裁判案由】    竊盜
【裁判全文】
臺灣花蓮地方法院刑事判決                          八十九年度易字第一０一號
    公  訴  人  臺灣花蓮地方法院檢察署檢察官
    被      告  乙○○
右列被告因竊盜案件，經檢察官提起公訴（八十九年度偵字第二六一號），本院判決
如左：
    主  文
乙○○竊盜未遂，累犯，處拘役肆拾日。
扣案之鐵絲一條沒收。
    事  實
一、乙○○曾於民國（下同）八十三年間因違反麻醉藥品管理條例案件，經本院以八
    十四年度易字第四七號判處有期徒刑五月，於八十四年四月一日確定，甫於八十
    五年五月九日執行完畢，仍不知悔改，復意圖為自己不法之所有，於八十九年一
    月十六日凌晨三時三十分許，在花蓮市○○○路七十六號長頸鹿遊樂場，持其自
    備之鐵絲一條，插入電動遊樂機具之機台內，欲挖取機台內之代幣時，隨即為長
    頸鹿遊樂場之員工甲○○當場發現而未遂，嗣經被害人報警查獲，並扣得其所有
    鐵絲一條。
二、案經花蓮縣警察局花蓮分局報請臺灣花蓮地方法院檢察署檢察官偵查起訴。
    理  由
一、訊據被告乙○○矢口否認有竊盜未遂之犯行，辯稱伊是看到別人都勾的很順，所
    以才會拿鐵絲試看看，但是沒有勾到代幣等語。惟查，右揭犯罪事實，業據甲○
    ○於警訊中證述綦詳，復有鐵絲一條扣案可資佐證，本件事證明確，被告犯行洵
    堪認定，應予依法論科。
二、核被告所為，係犯刑法第三百二十條第三項、第一項之竊盜未遂罪。經查被告於
    八十三年間因違反麻醉藥品管理條例案件，經本院判處有期徒刑五月確定，並於
    八十五年五月九日執行完畢，有台灣花蓮地方法院檢察署刑案資料查註紀錄表在
    卷可稽，五年內再犯本案之有期徒刑以上刑之本罪，為累犯，應依刑法第四十七
    條之規定加重其刑。其已著手於竊盜罪之犯行，惟未得財，為未遂犯，爰依刑法
    第二十六條前段之規定減輕其刑。並先加後減輕之。爰審酌被告素行不佳，犯罪
    之動機、目的，所生之損害及被告犯罪後之態度不良等一切情狀，量處如主文所
    示之刑。扣案之鐵絲一條，係被告所有供犯罪所用之物，爰依刑法第三十八條第
    一項第二款宣告沒收。
據上論斷，應依刑事訴訟法第二百九十九條第一項前段，刑法第三百二十條第三項、
第一項、第二十六條前段、第四十七條、第三十八條第一項第二款，判決如主文。
本案經檢察官李子春到庭執行職務。
中      華      民      國    八 十 九   年     三      月    二十二    日
                              臺灣花蓮地方法院刑事庭
                                  法  官  林  國  泰
右正本證明與原本無異。
如對本判決不服，應於送達後十日內，向本院提出上訴狀。（應抄附繕本）
                                   法院書記官
中      華      民      國    八 十 九   年     三      月    二十二    日
附錄本判決論罪之法律條文
刑法第三百二十條
意圖為自己或第三人不法之所有，而竊取他人之動產者，為竊盜罪，處五年以下有期
徒刑、拘役或五百元以下罰金。
意圖為自己或第三人不法之利益，而竊佔他人之不動產者，依前項之規定處斷。
前二項之未遂犯罰之。


司法院資訊處製作；財團法人民間司法改革基金會備份。
